臺灣高雄地方法院刑事判決　　　　　　　100年度訴字第649號
公　訴　人　臺灣高雄地方法院檢察署檢察官
被　　　告　姜佩君
　　　　　　張丕績
　　　　　　張丕雄
上列被告等因妨害風化案件，經檢察官提起公訴（99年度偵字第
29038號），本院判決如下：
    主  文
姜佩君共同意圖使女子與他人為性交之行為，而媒介以營利，處
有期徒刑肆月，如易科罰金，以新臺幣壹仟元折算壹日；又共同
意圖使女子與他人為性交之行為，而媒介以營利，處有期徒刑肆
月，如易科罰金，以新臺幣壹仟元折算壹日。應執行有期徒刑柒
月，如易科罰金，以新臺幣壹仟元折算壹日。
張丕績共同意圖使女子與他人為性交之行為，而媒介以營利，累
犯，處有期徒刑伍月，如易科罰金，以新臺幣壹仟元折算壹日。
張丕雄無罪。
    事  實
一、姜佩君前因妨害風化案件，經本院以99年度訴字第997 號判
    決判處有期徒刑5 月確定，於民國99年11月3 日易科罰金執
    行完畢（本案不構成累犯）。其與真實姓名年籍不詳之成年
    應召站成員，共同基於意圖使女子與他人為性交行為而媒介
    以營利之犯意聯絡，由上開應召站成員負責招徠欲從事性交
    易之男客，姜佩君則擔任載送應召女子前往性交易場所之司
    機（俗稱「馬伕」或「車伕」），而先後為下列犯行：
(一)、於99年4 月12日至99年4 月15日間某日，姜佩君接獲上開應
    召站成員之電話指示，即以陳建宏（所涉幫助圖利媒介性交
    罪嫌，俟其到案後另行審結）所申辦之0000000000號行動電
    話與代號00000000號之少女（81年7 月生，真實姓名年籍詳
    卷，現已滿18歲，下稱A  女）聯繫，並駕駛車牌號碼0491-
    XR號自小客車，搭載A 女前往位於高雄市○○路上之御宿飯
    店（起訴書原載為康橋旅館，業經公訴檢察官於本院100 年
    8 月15日準備程序中當庭予以更正），媒介A 女進入御宿飯
    店，以新臺幣（下同）6000元之代價與男客完成性交行為，
    性交易完成後，再由姜佩君載送A 女離開，A 女該次性交易
    分得3000元，餘款則交付予姜佩君，再由姜佩君與上開應召
    站成員拆帳。
(二)、於99年4 月12日至99年4 月15日間某日，姜佩君接獲上開應
    召站成員之電話指示後，復駕駛前揭自小客車，搭載A 女前
    往位於高雄市六合夜市附近之佶利飯店，媒介A 女進入佶利
    飯店與不詳男客從事性交易，然因該男客見A 女身上有刺青
    ，拒絕與A 女發生性交行為，A  女因而未完成性交易，經A
    女以0000000000號行動電話撥打姜佩君所持用之0000000000
    號行動電話，姜佩君即委由不知情之張丕雄駕駛車輛前往佶
    利飯店搭載A 女離開。
二、張丕績前因妨害風化案件，經本院以96簡字第1411號判決判
    處有期徒刑1 月15日確定，於96年10月3 日易科罰金執行完
    畢。復因妨害風化案件，經本院以98年度審簡字第3438號刑
    事判決判處有期徒刑3 月確定，於98年11月10日易科罰金執
    行完畢（本案構成累犯）。猶不知悔改，與真實姓名年籍不
    詳之成年應召站成員，共同基於意圖使女子與他人為性交行
    為而媒介以營利之犯意聯絡，於99年4 月12日至99年4 月15
    日間某日，由上開應召站成員與欲從事性交易之不詳男客接
    洽後，再以電話與張丕績聯繫，張丕績即駕駛豐田廠牌之自
    小客車，載送A  女前往高雄市○○路上之漢來飯店，媒介A
    女在漢來飯店，以2 萬元之代價與男客完成性交行為，性交
    易完成後，再由張丕績載送A 女離開，A 女該次性交易分得
    1 萬元，餘款則交付予張丕績，由張丕績與上開應召站成員
    以不詳比例拆帳。
三、案經高雄市政府警察局新興分局移送臺灣高雄地方法院檢察
    署檢察官偵查起訴。
    理  由
壹、證據能力部分
一、證人A 女於99年5月4日、99年7月14日警詢中之陳述
    按被告以外之人，於審判外之言詞或書面陳述，除法律有規
    定者外，不得作為證據；又被告以外之人於檢察事務官、司
    法警察官或司法警察調查中所為之陳述，與審判中不符時，
    其先前之陳述具有較可信之特別情況，且為證明犯罪事實存
    否所必要者，得為證據，刑事訴訟法第159 條第1 項、第
    159 條之2 分別定有明文。查證人A 女於99年4 月16日警詢
    時，雖冒用其表姊「B 女」之名義應訊，然嗣於99年5 月4
    日及99年7 月14日警詢時，A 女已坦承其先前冒名應訊之事
    ，並以真實身分應訊，其於99年5 月4 日、99年7 月14日警
    詢中就本案相關性交易過程細節之敘述，較其於本院審理中
    所為證述詳細及完整，且其於本院審理中，對於性交易之對
    價、被告姜佩君持用之行動電話號碼等部分，業因日隔久遠
    而未能明確記憶，本院審酌證人A 女製作99年5 月4 日、同
    年7 月14日警詢筆錄時，均意識清楚，且有社工陪同，並未
    受不當外力干擾等情，此除經證人即警員徐宏英於本院審理
    中到庭具結證述無訛（見本院卷1 第79頁），復有該2 份警
    詢筆錄上之社工人員簽名可佐。又證人A 女於上述2 次警詢
    時所為陳述，距案發時間未久，記憶較為清晰深刻，不致因
    時隔日久而遺忘案情，且無來自被告姜佩君、張丕績、張丕
    雄等人之壓力而為虛偽不實之指證或事後串謀而故為迴護其
    餘被告之機會，依此堪認證人A 女於99年5 月4 日、同年7
    月14日警詢時之陳述，客觀上應具有較可信之特別情況，復
    為證明犯罪事實存否所必要，應具有證據能力。
二、證人A 女於偵查中之證詞
    按被告以外之人於偵查中向檢察官所為之陳述，除顯有不可
    信之情況者外，得為證據，刑事訴訟法第159 條之1 第2 項
    定有明文，此為傳聞法則之例外。查證人A 女於偵查中具結
    所為之證詞，並無顯不可信之情況，本屬有證據能力之證據
    ，且證人A 女於本院審理中，復以證人身分到庭具結而為陳
    述，並接受交互詰問，而完足為合法調查之證據，是證人A
    女於偵查中之證述，自得採為本案判決之證據（最高法院96
    年度台上字第4064號判決意旨可資參照）。
三、除上開證人A 女於警詢、偵查中之證詞外，本判決後述所引
    用其餘傳聞證據之證據能力，公訴人及被告於本院100 年5
    月13日、100 年6 月27日準備程序中均表示不予爭執，且迄
    於本案言詞辯論終結前均未再聲明異議。本院審酌該等證據
    資料製作時之情況，並無違法不當及證明力明顯過低之瑕疵
    ，亦認為以之作為證據應屬適當，依刑事訴訟法第159 條之
    5 規定，認該等證據資料均有證據能力。
貳、有罪部分
一、姜佩君部分（即犯罪事實欄一部分）
(一)、被告姜佩君與真實姓名年籍不詳之成年應召站成員共同基於
    圖利媒介性交之犯意聯絡，由被告姜佩君擔任俗稱「馬伕」
    之工作。其於接獲該應召站成員之指示後，即於99年4 月12
    日至99年4 月15日間某日，駕駛前開自小客車載送A 女前往
    御宿飯店，以6000元之代價與男客完成性交易，被告姜佩君
    再載送A 女離開御宿飯店，該次性交易A 女分得3000元。被
    告姜佩君復於99年4 月12日至99年4 月15日間某日，於接獲
    應召站成員之指示後，載送A 女前往佶利飯店欲與男客從事
    性交易，然因男客拒絕，該次性交易並未完成。又被告姜佩
    君係持用0000000000號行動電話，作為載送A 女時與A 女聯
    絡之工具等事實，業經被告姜佩君於本院審理中坦承不諱（
    見本院卷1 第26頁、本院卷2 第30頁），核與證人A 女於警
    詢、偵查及本院審理中所證：伊於99年4 月12日至99年4 月
    16日在康橋商務旅館被警方查獲時止，總計賣淫有5 次。第
    一次性交易為6000元，伊分得3000元，被告姜佩君載伊去也
    是她載伊離開。第二次性交易是在高雄市佶利飯店，那次伊
    脫衣後身上有刺青，客人說不要伊就離開該飯店，沒有拿到
    錢，該次被告姜佩君載伊去，被告張丕雄載伊離開。伊都是
    以伊使用之0000000000號電話與被告姜佩君使用之00000000
    00號電話互通聯絡等語（見警卷第44頁至第46頁、偵卷第42
    頁、本院卷1 第105 頁至第110 頁）大致相符。此外，復有
    0000000000號、0000000000號行動電話之通聯調閱查詢單及
    雙向通聯紀錄在卷可資佐證，足徵被告姜佩君之前開自白確
    與事實相符，其犯行堪以認定。
(二)、關於第一次與男客從事性交易之地點，證人A 女於警詢、偵
    查中，雖均證稱係在康橋旅館為之，然證人A 女始終未能敘
    明該間康橋旅館之確切位置或地址，且於本院審理中，復證
    稱：第一次性交易究竟係在康橋旅館或御宿飯店伊不記得了
    （見本院卷1 第107 頁），足見證人A 女對首次性交易之地
    點，確有記憶不清之情形，對此被告姜佩君則明確供稱該次
    交易地點應係御宿飯店，酌以被告姜佩君擔任「馬伕」之工
    作，且為實際駕駛車輛載送A 女前往性交易地點之人，其對
    於性交易地點之位置或名稱，自應較A 女熟悉，是應認被告
    姜佩君媒介A 女從事第一次性交易之地點為御宿飯店，證人
    A 女於警詢、偵查中陳稱係在康橋旅館等語，則屬誤記。又
    被告姜佩君於本院審理中，雖供稱於犯罪事實欄一之(二)所示
    時間，亦係其載送A 女離開佶利飯店云云，然證人A 女於警
    詢、偵查及本院審理中，均一致證述載送其離開佶利飯店者
    應係被告張丕雄，而非被告姜佩君。參佐證人A 女於警詢及
    本院審理中結證：印象中被告張丕雄只載過伊1 次，且佶利
    飯店該次性交易，伊是先打給被告姜佩君，知道姜佩君不會
    來載伊，伊就打給被告張丕雄等語（見警卷第45頁至第47頁
    、本院卷1 第109 頁、110 頁），可知被告張丕雄僅曾載送
    A 女1 次，且證人A 女對於其與被告張丕雄聯絡之緣由尚能
    清楚陳述，是證人A 女對於係被告張丕雄載送其離開佶利飯
    店乙節，應無混淆之可能，證人A 女此部分之陳述，自較被
    告姜佩君可採。
(三)、再被告姜佩君對於第一次性交易所得之交付方式及對象，雖
    與證人A 女所述亦有齟齬，然性交易所得如何拆帳，對於被
    告姜佩君本案犯罪之成立不生任何影響，且證人A 女於偵查
    及本院審理中所證：伊收到所有的錢（6000元）都先交給被
    告姜佩君，回去再分錢，伊分得3000元等情（見偵卷第42
    頁、本院卷1 第107 頁），核與一般應召集團之營運模式（
    即應召女子將性交易所得均先交付予馬伕，待當日收工後，
    扣除應召女子應得之部分後，餘款由馬伕交回應召站）相符
    ，證人A 女此部分所述，堪信屬實；被告姜佩君辯稱：第一
    次性交易所得，A 女僅拿300 元給伊，其餘的錢均係A 女拿
    到凱薩琳飯店門口交付予公司的「大姐」云云，則非可採。
(四)、綜前，被告姜佩君如犯罪事實欄一之犯行，至堪認定。
二、張丕績部分（即犯罪事實二部分）
(一)、訊據被告張丕績否認有何圖利媒介性交之犯行，辯稱：伊從
    未載送A 女從事性交易，伊僅曾載送過A 女1 次，當時伊係
    載送A女至高雄市○○路的杜拜飯店領薪水等語。
(二)、經查：
  1.被告張丕績如犯罪事實欄二所載犯罪事實，迭經證人A 女於
    警詢、偵查及本院審理中一致指證：伊第3 次性交易是在高
    雄市前金區漢來飯店與新加坡籍男子從事性交易，性交易所
    得為2 萬元，伊分得1 萬元，是被告張丕績載伊去也是他載
    伊離開。當天伊人在被告張丕績車上，他們接獲通知，直接
    載伊去漢來飯店，告訴伊房號及收多少錢，性交易完成後，
    伊把錢交給被告張丕績等語明確（見警卷第46頁、第47頁、
    偵卷第42頁、本院卷1 第106 頁至第108 頁），衡以證人A
    女該次性交易場所之等級（漢來飯店）、對象（新加坡籍男
    子）、性交易所得之數額（2 萬元），均明顯與證人A 女其
    他性交易之情形不同，衡情證人A 女對於該次性交易之過程
    ，印象應屬深刻，其指稱係由被告張丕績載送其前往及離開
    ，應非子虛。至被告張丕績雖以證人A 女於本院審理中，未
    能具體證述該次性交易之時間、房號及客人名稱，而指稱證
    人A 女所言不可採信。惟參酌證人A 女於本院審理中作證時
    ，距離案發時間已1 年餘，其從事性交易之次數復非單一，
    且衡諸常情，一般人對於投宿飯店之記憶，本遠較投宿房間
    號碼之記憶鮮明，是證人A 女未能清楚記憶該次性交易之時
    點及房號，實屬情理之常。又一般從事性交易之男客，均低
    調不欲人知，如非男客自行告知，應召女子當無主動探詢男
    客姓名或身分來歷之理，被告張丕績對證人A 女證詞之上開
    質疑，並非可取。
  2.被告張丕績固另以前詞置辯，被告姜佩君亦附和被告張丕績
    之辯解，供稱：該次於漢來飯店之性交易係由伊搭載A 女前
    往及離開，並非被告張丕績云云。然被告姜佩君為被告張丕
    績之夫，其供述有無偏頗迴護被告張丕績之情事，本應審慎
    衡酌。而證人A 女並未在杜拜酒店任職，其雖曾由被告張丕
    績載往杜拜酒店，但其並非前往杜拜酒店領薪水，而係尋找
    朋友等節，業經證人A 女於警詢及本院審理中證述屬實，足
    見被告張丕績載送A 女前往漢來飯店進行性交易及載送A 女
    前往杜拜酒店，核屬二事。又證人A 女與被告張丕績素無仇
    怨，其應無設詞誣指被告張丕績之動機，且綜觀證人A 女於
    警詢、偵查及本院審理中證詞可知，其對於歷次性交易之地
    點、載送其前往之人，如有記憶模糊不清之情形，亦均坦言
    無隱（此部分詳見後述），益見證人A 女應無故意杜撰事實
    ，構陷被告張丕績之可能，其證詞堪予採信。被告張丕績空
    言否認犯罪，要無可採，被告姜佩君陳稱係其搭載A 女前往
    漢來飯店及載送A 女離開云云，核係袒護被告張丕績之詞，
    同無可取。
(三)、綜上，被告張丕績如犯罪事實欄二之犯行，亦堪認定。
三、論罪科刑
(一)、核被告姜佩君如犯罪事實欄一之(一)、(二)及被告張丕績如犯罪
    事實欄二所為，均係犯刑法第231 條第1 項前段之意圖使女
    子與他人為性交行為而媒介以營利罪。被告姜佩君、張丕績
    就上開犯行，各與真實姓名年籍不詳之應召集團成員有犯意
    聯絡及行為分擔，均應論以共同正犯。起訴意旨漏未論敘被
    告姜佩君、張丕績與不詳應召站成員共犯部分，尚有未洽。
    又刑法第231 條第1 項之圖利媒介性交罪，屬於形式犯，處
    罰之對象為引誘、容留或媒介之人；犯罪之構成要件，乃以
    行為人主觀上有營利及使男女與他人為性交或猥褻行為之犯
    意，且客觀上已著手引誘、容留或媒介之行為為已足，至該
    男女與他人實際上是否因而為性交或猥褻之行為，實際是否
    得利，均非所問（最高法院99年度台上字第2418號、99年度
    台上字第2896號刑事判決意旨參照）。A 女於犯罪事實欄一
    之(二)所示時地，雖因遭男客拒絕而未完成性交易，然被告姜
    佩君該次既已著手並完成媒介A 女與男客性交易之行為，則
    A 女是否實際完成性交易，有無取得性交易之對價，均無礙
    於被告姜佩君該次圖利媒介性交既遂之認定。
(二)、又兒童及少年性交易防制條例第23條之立法意旨在防制、消
    弭以兒童少年為性交易對象之事件，雖無處罰過失行為之明
    文，其處罰仍以有犯罪之故意為前提，又其故意，雖不以行
    為人「明知」被害人為未滿18歲之人之確定故意為必要，然
    亦必須有以引誘、容留等方法使未滿18歲之人為性交易之不
    確定故意，始克相當（最高法院92年度台上字第6746號判決
    意旨參照）。本件證人A 女係81年7 月生，於被告姜佩君、
    張丕績本案犯罪時，尚未滿18歲乙節，固有A 女之個人基本
    資料查詢結果在卷可考。然證人A 女於99年4 月16日警詢時
    ，係冒用當時已滿18歲之「B 女」之身分應訊等情，業經證
    人A 女、B 女於偵查中證述無誤，並有A 女冒名「B 女」之
    警詢筆錄在卷可佐。再者，證人A 女於警詢、偵查中迭次證
    稱：被告姜佩君曾有問伊滿18歲了沒，伊說有，過幾天伊拿
    B 女之健保卡給被告姜佩君看，被告姜佩君不知道伊未滿18
    歲等語，是被告姜佩君辯稱其於案發時不知A 女之實際年齡
    等語，應非子虛。復參佐證人A 女係81年7 月14日出生，於
    本案案發時已近18歲，稽以現今國人衣食無虞、營養充足，
    身材體態所顯示之年齡往往較其實際年齡為大，僅以身形、
    外表觀之，實難以辨別實際年齡。證人A 女既有故意隱瞞年
    齡之行為，且職司查緝犯罪之警員亦未察覺證人A 女於製作
    上述冒名筆錄時，尚未年滿18歲乙情，則被告姜佩君、張丕
    績陳稱渠等不知A 女於案發時乃未滿18歲之少年，非無可採
    。本件既無積極證據證明被告姜佩君、張丕績確有媒介未成
    年人性交圖利之故意存在，自尚難繩以兒童及少年性交易防
    制條例第23條第2 項之罪，附此敘明。
(三)、刑法上所謂集合犯是指立法者所制定之犯罪構成要件中，本
    就預定有數個同種類之行為將反覆實行之犯罪而言，是將各
    自實現犯罪構成要件之多數行為，解釋為集合犯，而論以一
    罪。是以對於集合犯，必須從嚴解釋，以符合立法者之意向
    。刑法第231 條第1 項之圖利使人為性交或猥褻罪，其犯罪
    構成要件為：「意圖使男女與他人為性交或猥褻之行為，而
    引誘、容留或媒介以營利者……」，從上述法條文義觀之，
    尚難憑以認定立法者於制定法律時，即已預定該犯罪之本質
    ，當然涵蓋多數反覆實行之引誘、容留或媒介行為在內。且
    94年2 月2 日修正前（95年7  月1 日起施行）之刑法第231
    條第2 項規定：「以犯前項之罪為常業者，處1 年以上7 年
    以下有期徒刑……」，既然有此常業犯之規定，則第1 項之
    圖利使人為性交或猥褻罪，本質上即難認係學理上所稱集合
    犯之具有重複特質之犯罪，否則第2 項常業犯之規定即無適
    用餘地，當非立法本旨。故刑法第231 條第1 項之圖利使人
    為性交或猥褻行為罪，應非集合犯之罪。又刑法於94年2 月
    2 日修正公布時，已刪除第56條連續犯之規定，並因配合此
    修正，同時刪除刑法第231 條第2 項常業犯之規定，其立法
    目的即係將本應各自獨立評價之數罪，回歸本來就應賦予複
    數法律效果之原貌。故刑法修正施行後之多次圖利媒介性交
    之犯行，自應按其實際行為次數，一罪一罰（最高法院99年
    度台上字第5019號、第6186號刑事判決意旨可供參酌）。從
    而，被告姜佩君如事實欄一之(一)、(二)之犯行，犯意各別，行
    為分殊，應予分論併罰。公訴意旨認被告姜佩君此部分所為
    應論以接續犯之一罪（見檢察官100 年7 月4 日補充理由書
    之記載），容有未合。又被告姜佩君於99年4 月16日，因圖
    利媒介A 女與男客黃偉誠在高雄市○○○路之康橋旅館從事
    性交易之犯罪事實，業經本院於99年9 月13日以99年度訴字
    第997 號判決判處有期徒刑5 月確定，於99年11月3 日易科
    罰金執行完畢等情，固有該刑事判決書及臺灣高等法院被告
    前案紀錄表在卷為據，然被告姜佩君於該案所為犯行，既與
    本案前述2 次犯行乃不同時地所為，承前說明，其各次犯行
    自應分別處罰，被告姜佩君辯稱本案應為前案確定判決效力
    所及等語，尚非可採。
(四)、被告張丕績有事實欄二所載之犯罪科刑執行情形，有臺灣高
    等法院被告前案紀錄表1 份在卷可按，其於有期徒刑執行完
    畢後5 年內，故意再犯本件有期徒刑以上之罪，為累犯，應
    依刑法第47條第1 項之規定加重其刑。又被告姜佩君有事實
    欄一所示之犯罪科刑執行情形，亦如前述，經核被告姜佩君
    本案之犯罪時間，既係在前案執行完畢之日即99年11月3 日
    之前，被告姜佩君本案犯行，自與刑法第47條第1 項累犯之
    要件有間。公訴意旨認被告姜佩君於本案應構成累犯並請求
    加重其刑，應屬誤會。
(五)、爰審酌被告姜佩君、張丕績前均已有妨害風化之前科，不知
    悛悔，猶蹈相同犯行，其等所為敗壞社會善良風氣，助長性
    交易歪風，並兼衡其等犯罪之動機、手段、犯罪所得利益及
    犯罪後之態度等一切情狀，分別量處如主文所示之刑，並均
    諭知易科罰金之折算標準，暨就被告姜佩君部分定其應執行
    之刑及諭知執行刑易科罰金之折算標準，以示懲儆。
參、不另為無罪諭知部分
一、公訴意旨略稱（參酌起訴書、檢察官100 年7 月4 日補充理
    由書之記載及公訴檢察官於100 年8 月15日準備程序中對於
    被告被訴事實法律關係之陳述）：
(一)、被告姜佩君與被告張丕績共同基於使女子與不特定男子為性
    交行為，而媒介以營利之單一犯意聯絡，於99年4 月14日，
    由被告張丕績載送A 女至漢來飯店與不特定男子從事性交易
    ，交易完成後，再由被告張丕績（公訴檢察官於100 年8 月
    15日準備程序中陳稱係被告姜佩君，應屬口誤）載A 女離開
    ，因認被告姜佩君此部分所為（即附表編號3 部分），亦涉
    犯刑法第231 條第1 項之圖利媒介性交罪嫌。
(二)、被告姜佩君基於使女子與不特定男子為性交行為，而媒介以
    營利之犯意，於99年4 月15日，載送A 女至高雄市不詳飯店
    從事性交易，之後由不詳之人載送A 女離開，因認被告姜佩
    君此部分所為（即附表編號4 部分），亦涉犯刑法第231 條
    第1 項之圖利媒介性交罪嫌。
二、經查：
(一)、就上開公訴意旨(一)部分
  1.按共同正犯之成立，以有犯意之聯絡與行為之分擔為要件。
    本件證人A 女於漢來飯店所為第3 次性交易，係由被告張丕
    績載送前往及離開，被告姜佩君於本院審理中供稱係由其載
    送A 女前往漢來飯店從事性交易，乃被告姜佩君為袒護被告
    張丕績所為不實之陳述等情，業經本院論敘如前，堪以認定
    。而遍觀證人A 女於警詢、偵查及本院審理中之證詞可知，
    A 女未曾指述被告姜佩君就其於漢來飯店從事第3 次性交易
    乙事，主觀上有所知悉或客觀上有何居中介紹牽線之情事，
    自難認被告姜佩君就A 女於附表編號3 所示時地從事之性交
    易，與被告張丕績確有圖利媒介之犯意聯絡與行為分擔，公
    訴意旨認被告姜佩君此部分亦構成犯罪，尚嫌速斷。
  2.公訴意旨固又以證人A 女乃經被告姜佩君應徵後，與不特定
    男客從事性交易，而認被告姜佩君對於媒介附表編號3 所示
    性交易部分，亦應與被告張丕績有犯意聯絡等語。惟刑法修
    正施行後之多次圖利媒介性交之犯行，既應按各次實際行為
    次數，一罪一罰，業如前述，則各次共同圖利媒介性交罪之
    成立，自應以行為人就各該犯罪事實均有犯意聯絡及行為分
    擔為要件。查證人A 女係觀看報紙所刊登之廣告，並經由被
    告姜佩君之面試後，開始從事性交易乙節，雖經證人A 女迭
    於警詢、偵查及本院審理中證述歷歷，惟此僅能佐證被告姜
    佩君曾應徵A 女之事實，無從泛認被告姜佩君對於A 女爾後
    各次性交易，均有居中媒介之行為或犯意。再者，依證人A
    女於本院審理中證稱：在漢來飯店交易那次，沒有人打電話
    告知伊，當時伊在張丕績的車上，是他們接獲通知，直接送
    伊去漢來飯店。錢伊交給被告張丕績等語（見本院卷1   第
    110 頁），可知證人A 女於漢來飯店所為該次性交易，於性
    交易前後均未與被告姜佩君聯繫，亦無任何積極證據佐證該
    次與男客接洽，並於電話中通知被告張丕績性交易地點之人
    即為被告姜佩君，自無從徒憑被告姜佩君曾應徵證人A 女乙
    節，遽指被告姜佩君於此部分亦構成犯罪。
(二)、就上開公訴意旨(二)部分
  1.按被告或共犯之自白，不得作為有罪判決之唯一證據，仍應
    調查其他必要之證據，以察其是否與事實相符，刑事訴訟法
    第156 條第2 項定有明文。此規定之立法目的乃欲以補強證
    據擔保自白之真實性；亦即以補強證據之存在，藉之限制自
    白在證據上之價值。而所謂補強證據，則指除該自白本身外
    ，其他足資以證明自白之犯罪事實確具有相當程度真實性之
    證據而言。雖其所補強者，非以事實之全部為必要，但亦須
    因補強證據與自白之相互利用，而足使犯罪事實獲得確信者
    ，始足當之（最高法院74年台覆字第10號判例意旨可供參考
    ）。
  2.被告姜佩君於本院審理中，雖坦承A 女所稱第4 次性交易係
    由其載送等語，然就該次性交易之地點、時間，則均供稱忘
    記了（見本院卷1 第26頁），其所為自白未臻明確。另證人
    A 女就該次性交易之情節，於99年7 月14日警詢時，證稱：
    第4  次伊記不起來（見警卷第47頁），於偵查中證以：第4
    次性交易之時間、地點、不記得，是被告姜佩君載伊去，伊
    只知道是在高雄市（見偵查卷第42頁），於本院審理中則證
    陳：伊不記得該次性交易之地點是在哪裡，是誰載伊離開伊
    不記得了，有無完成性交易或性交易之價格，伊亦均不記得
    等情（見本院卷1 第110 頁），足知證人A 女對於其從事第
    4 次性交易之相關情節，記憶顯極為模糊。且證人A 女於距
    案發時刻較近之警詢中，原已對於該次性交易情形均無法記
    憶，其於嗣後偵查中，又指稱乃被告姜佩君載其前往性交易
    地點，其此部分對被告姜佩君所為指述，自難解記憶模稜未
    清之疑慮。從而，證人A 女於此部分之證述，實不足擔保被
    告姜佩君自白之真實性，且參酌被告姜佩君於本案中，曾為
    迴護被告張丕績，故為虛偽不實之自白等情（見被告張丕績
    有罪部分之論述），自難僅以被告姜佩君之片面供述，率謂
    其確有圖利媒介附表編號4 所示性交易之犯行。
三、綜據上述，公訴人所舉事證，無從說服本院形成被告姜佩君
    媒介附表編號3 、4 所示性交易部分有罪之心證，惟公訴人
    認此部分倘成立犯罪，與被告姜佩君前述經本院論罪科刑之
    犯行有接續犯之一罪關係，爰均不另為無罪之諭知。
肆、無罪部分
一、公訴意旨另以（此部分參酌起訴書、檢察官100 年7 月4 日
    補充理由書之記載及公訴檢察官於100 年8 月15日準備程序
    中對於被告被訴事實法律關係之陳述）：被告張丕雄與被告
    姜佩君共同基於使女子與不特定男子為性交而媒介以營利之
    犯意聯絡，於99年4 月13日，由被告姜佩君載送A 女至佶利
    飯店，惟該次性交易未完成，嗣由被告張丕雄搭載A 女離開
    ，因認被告張丕雄共同涉犯刑法第231 條第1 項之圖利媒介
    性交罪嫌。
二、按犯罪事實應依證據認定之，無證據不得認定犯罪事實；不
    能證明被告犯罪者，應諭知無罪之判決，刑事訴訟法第154
    條第2 項、第301 條第1 項分別定有明文。又刑事訴訟法第
    161 條第1 項明定：「檢察官就被告犯罪事實，應負舉證責
    任，並指出證明之方法。」依此，檢察官對於起訴之犯罪事
    實，應負提出證據及說服之實質舉證責任。倘其所提出之證
    據，不足為被告有罪之積極證明，或其指出證明之方法，無
    從說服法院以形成被告有罪之心證，基於無罪推定之原則，
    自應為被告無罪判決之諭知（最高法院92年台上字第128 號
    判例意旨參照）。
三、質諸被告張丕雄堅詞否認有何妨害風化之犯行，辯稱：其不
    認識A 女，亦從未載送過A 女等語。而公訴意旨認被告張丕
    雄涉犯前開罪嫌，無非係以證人A 女之指述為唯一論據。經
    查：證人A 女於佶利飯店所從事之第2 次性交易，係被告姜
    佩君載其前往，再由被告張丕雄載其離開之事實，業經本院
    認定如前，被告張丕雄辯稱其從未載送過A 女云云，固難逕
    採。然觀以證人A 女於本院審理中證稱：印象中被告張丕雄
    只載過伊佶利飯店這1 次。當時伊由佶利飯店要離開時，打
    電話給姜佩君，姜佩君說張丕雄會來載伊，伊就打電話給被
    告張丕雄等語，可知證人A 女該次性交易事宜，原均係與被
    告姜佩君接洽，係A 女於該次性交易遭男客拒絕欲離開佶利
    飯店時，經與被告姜佩君電話聯繫，始臨時改由被告張丕雄
    前往接送A 女。而被告張丕雄與被告姜佩君誼屬姻親，則其
    受被告姜佩君所託前往載送A 女，並無違常之處，又A 女該
    次性交易既未完成，自無任何性交易所得可資交付予被告張
    丕雄，則被告張丕雄主觀上是否已知悉證人A 女前往佶利飯
    店之目的係欲從事性交易，已乏確切事證相佐。況縱認被告
    張丕雄當時曾因A 女或被告姜佩君之告知，得悉A 女在佶利
    飯店從事性交易未果乙事，然衡以被告張丕雄載送A 女之際
    ，A 女已遭拒絕性交易而離開性交易地點，被告張丕雄對於
    A 女該次性交易，並無任何事前媒介或居間介紹之促成行為
    ，當難僅憑其單純載送A 女離開佶利飯店之舉，遽以刑法第
    231 條第1 項之罪名相繩。
四、綜上所述，公訴人所舉事證，無從證明被告張丕雄確有共同
    圖利媒介性交之犯行。依前說明，自應由本院為被告張丕雄
    無罪之諭知，以昭審慎。
據上論斷，應依刑事訴訟法第299  條第1 項前段、第301 條第1
項，刑法第28條、第231 條第1 項前段、第47條第1 項、第41條
第1 項前段、第8 項、第51條第5 款，刑法施行法第1 條之1 ，
判決如主文。
本案經檢察官錢義達到庭執行職務。
中    華    民    國  100     年    11    月    10    日
                  刑事第七庭  審判長法  官  陳  箐
                                    法  官  廖華君
                                    法  官  吳佳穎
以上正本證明與原本無異。
如不服本判決應於收受送達後10日內向本院提出上訴書狀，並應
敘述具體理由；如未敘述上訴理由者，應於上訴期間屆滿後20日
內向本院補提理由書（均須按他造當事人之人數附繕本）「切勿
逕送上級法院」。
中    華    民    國  100     年    11    月    10    日
                                    書記官  黃淑菁
附錄犯罪科刑法條：
中華民國刑法第231條（圖利使人為性交或猥褻罪）
意圖使男女與他人為性交或猥褻之行為，而引誘、容留或媒介以
營利者，處5 年以下有期徒刑，得併科10萬元以下罰金。以詐術
犯之者，亦同。
公務員包庇他人犯前項之罪者，依前項之規定加重其刑至二分之
一。

附表
┌──┬────┬───────┬──────┬──────┬──────┐
│編號│性交易時│性交易地點    │載送A 女前往│載送A 女離開│性交易代價  │
│    │間      │              │性交易地點者│性交易地點者│            │
├──┼────┼───────┼──────┼──────┼──────┤
│ 1. │99年4 月│高雄市○○路之│被告姜佩君  │被告姜佩君  │性交易代價為│
│    │12日    │御宿飯店      │            │            │6,000  元，A│
│    │        │              │            │            │女分得3,000 │
│    │        │              │            │            │元，餘款交付│
│    │        │              │            │            │被告姜佩君。│
├──┼────┼───────┼──────┼──────┼──────┤
│ 2. │99年4 月│高雄市六合夜市│被告姜佩君  │被告張丕雄  │A 女於此次性│
│    │13日    │附近之佶利飯店│            │            │交易，因遭男│
│    │        │              │            │            │客拒絕，故無│
│    │        │              │            │            │性交易所得。│
├──┼────┼───────┼──────┼──────┼──────┤
│ 3. │99年4 月│高雄市○○路上│被告張丕績  │被告張丕績  │性交易代價為│
│    │14日    │之漢來飯店    │            │            │20,000元，A │
│    │        │              │            │            │女分得10,000│
│    │        │              │            │            │元，餘款交付│
│    │        │              │            │            │被告姜佩君。│
├──┼────┼───────┼──────┼──────┼──────┤
│ 4. │99年4 月│高雄市不詳飯店│被告姜佩君  │不詳人士    │不詳        │
│    │15日    │              │            │            │            │
└──┴────┴───────┴──────┴──────┴──────┘